臺灣桃園地方法院刑事判決　　　　　　　100年度訴字第439號
公　訴　人　臺灣桃園地方法院檢察署檢察官
被　　　告　王彥人
選任辯護人　顏瑞成律師
上列被告因違反毒品危害防制條例案件，經檢察官提起公訴（10
0 年度偵字第10194、10196、10258號），本院判決如下：
    主  文
王彥人犯如附表一編號1 至5 所示之罪，各處如附表一編號1 至
5 所示之刑，沒收部分如附表一編號1 至5 所示。應執行有期徒
刑貳拾年陸月。未扣案如附表四編號1 至4 所示之物，均沒收，
如全部或一部不能沒收時，追徵其價額；未扣案販賣毒品所得之
財物新臺幣玖萬壹仟元，沒收，如全部或一部不能沒收時，以其
財產抵償之。
    事  實
一、王彥人（綽號李哥、周哥、代書）明知海洛因係毒品危害防
    制條例第2 條第2 項第1 款所規定列管之第一級毒品，非經
    許可不得持有、販賣，竟意圖營利而基於販賣第一級毒品海
    洛因之犯意，分別以其所有如附表四編號3 、4 所示之門號
    0000000000及0000000000號行動電話為其販賣毒品之聯絡工
    具（上開門號SIM 卡係分別搭配王彥人所有如附表四編號1
    、2 所示之山寨版行動電話使用），先後於如附表二編號1
    至4 所示之時間、地點及交易方式，分別販賣海洛因予邱美
    霞2 次（如附表二編號1 、2 所示部分），販賣海洛因予陳
    裕熙1 次（如附表二編號3 所示部分），及販賣海洛因予巫
    賢偉1 次（如附表二編號4 所示部分），並分別取得如附表
    二編號1 至4 所示之財物。復明知甲基安非他命業經行政院
    衛生署公告列為禁藥管理，亦為毒品危害防制條例第2 條第
    2 項第2 款所規定列管之第二級毒品，不得轉讓，竟基於轉
    讓禁藥之犯意，以其所有如附表四編號3 所示之門號000000
    0000號行動電話為聯絡工具（上開門號SIM 卡係搭配王彥人
    所有如附表四編號1 所示之山寨版行動電話使用），並以「
    酒」之暗語代表甲基安非他命，於附表三所示之時間、地點
    及方式，無償轉讓甲基安非他命予邱美霞施用。嗣經警聲請
    本院核發通訊監察書執行監聽後循線始查悉上情。
二、案經桃園縣政府警察局報請臺灣桃園地方法院檢察署檢察官
    偵查起訴。
    理  由
一、證據能力之判斷：
  (一)證人邱美霞、陳裕熙及巫賢偉於偵查中向檢察官所為之陳述
    ：
    按被告以外之人於偵查中向檢察官所為之陳述，除顯有不可
    信之情況者外，得為證據，刑事訴訟法第159 條之1 第2 項
    定有明文。查證人邱美霞、陳裕熙及巫賢偉於檢察官偵查中
    經具結後所為之陳述，並無顯不可信之情況，且被告及辯護
    人亦未釋明有何顯不可信之情況，復上開證人於本院審理中
    業經傳喚到庭具結作證，並行交互詰問，應已補足被告詰問
    權之行使，則上開證人於偵查中具結後向檢察官所為之陳述
    ，應有證據能力。
  (二)通訊監察譯文：
    按有事實足認被告或犯罪嫌疑人涉犯最輕本刑為3 年以上有
    期徒刑之罪，並危害國家安全或社會秩序情節重大，而有相
    當理由可信其通訊內容與本案有關，且不能或難以其他方法
    蒐集或調查證據者，得發通訊監察書，通訊保障及監察法第
    5 條第1 項第1 款定有明文。又有偵查犯罪職權之公務員，
    依通訊保障及監察法規定聲請核發通訊監察書所監聽之錄音
    內容，為實施刑事訴訟程序之公務員依法定程序取得之證據
    。而依該監聽錄音譯成文字，其所作成之譯文，乃監聽錄音
    內容之顯示，為學說上所稱之派生證據。倘當事人對於該譯
    文內容之同一性或真實性發生爭執或有所懷疑時，法院固應
    依刑事訴訟法第165 條之1 第2 項規定勘驗該監聽之錄音踐
    行調查證據程序，使之忠實再現以確保內容之真實、同一；
    惟當事人如已承認該錄音譯文之內容屬實，或對於該譯文之
    內容並無爭執，而法院復已就該譯文依法踐行調查證據程序
    者，即與播放錄音有同等價值，自得採為判斷之依據（最高
    法院100 年度台上字第4900號判決意旨參照）。查本件係由
    本院依通訊保障及監察法第5 條第1 項第1 款之規定核發通
    訊監察書，有如附表二編號1 、3 、4 及附表三證據欄所示
    之通訊監察書附卷可按；而卷附同上證據欄所示之通訊監察
    譯文，則係警方執行監聽後依監聽錄音內容所譯成之文字；
    復本院於審判期日就卷附通訊監察譯文依法踐行調查證據程
    序時，被告及辯護人均表示沒有意見等語（參見本院卷(二)第
    92頁、第95頁背面），而未就該等譯文之內容是否如實製作
    及其形式上真實性等節加以爭執，參諸前揭說明，本院自得
    將之援為本案證據。
二、事實之認定：
  (一)如附表二編號1 至4 所示販賣第一級毒品部分：
    訊據被告王彥人固坦承確有使用如附表四編號1 至4 所示之
    行動電話及門號SIM 卡，且與證人邱美霞、陳裕熙及巫賢偉
    間確有如附表二編號1 至4 備註欄所示通話內容之事實，惟
    矢口否認有何販賣第一級毒品之犯行，辯稱：伊與邱美霞在
    蘆洲三民路肯德基見面係因電話買賣一事，但伊並未在該處
    交付海洛因予邱美霞，也未曾在蘆洲地區之麥當勞與邱美霞
    見面，伊與邱美霞見面多是因為賭博；伊與陳裕熙見面也都
    是因為賭博，但伊未曾交付海洛因予陳裕熙；伊與巫賢偉在
    蘆洲三民路附近捷運站之水果店見面係因巫賢偉欲賭博及購
    買楊桃，並非為了交易海洛因，伊也未曾在該處交付海洛因
    予巫賢偉；上開證人均係為了咬伊出來而亂扯，渠等所述無
    一是事實云云。經查：
    1.被告確曾以其所有如附表四編號3 所示之門號0000000000
      號行動電話為販賣毒品之聯絡工具，而於如附表二編號1
      所示之時間、地點及交易方式，販賣第一級毒品海洛因予
      證人邱美霞，並取得如附表二編號1 所示財物之事實，業
      據證人邱美霞於偵查及本院審理中結證明確（相關筆錄所
      在卷號及頁碼均參見附表二編號1 證據欄所示），並有如
      附表二編號1 證據欄及備註欄所示本院通訊監察書及通訊
      監察譯文內容附卷可稽。又被告確曾於如附表二編號2 所
      示之時間、地點及交易方式，販賣第一級毒品海洛因予證
      人邱美霞，並取得如附表二編號2 所示財物之事實，亦據
      證人邱美霞於偵查及本院審理中結證明確（相關筆錄所在
      卷號及頁碼均參見附表二編號2 證據欄所示）。再被告確
      曾以其所有如附表四編號3 所示之門號0000000000號行動
      電話為販賣毒品之聯絡工具，而於如附表二編號3 所示之
      時間、地點及交易方式，販賣第一級毒品海洛因予證人陳
      裕熙，並取得如附表二編號3 所示財物之事實，業據證人
      陳裕熙於偵查中結證明確（相關筆錄所在卷號及頁碼均參
      見附表二編號3 證據欄所示），並據證人陳裕熙於本院審
      理中結證稱：如附表二編號3 備註欄所示通訊監察譯文內
      容，係伊欲向被告拿取價值新臺幣（下同）17,000元之海
      洛因，嗣被告確有於如附表二編號3 所示時間、地點以小
      牛皮紙袋包裝內盛海洛因之夾鏈袋1 包交付予伊，伊當場
      交付現金17,000元予被告等語無訛（參見本院卷(一)第109
      頁背面、第110 頁），且有如附表二編號3 證據欄及備註
      欄所示本院通訊監察書及通訊監察譯文內容附卷可據。復
      被告確曾以其所有如附表四編號4 所示之門號0000000000
      號行動電話為販賣毒品之聯絡工具，而於如附表二編號4
      所示之時間、地點及交易方式，販賣第一級毒品海洛因予
      證人巫賢偉，並取得如附表二編號4 所示財物之事實，業
      據證人巫賢偉於偵查中結證明確（相關筆錄所在卷號及頁
      碼均參見附表二編號4 證據欄所示），且據證人巫賢偉於
      本院審理中結證稱：如附表二編號4 備註欄所示通訊監察
      譯文內容，係伊與被告相約欲在水果店向被告購買34,000
      元之海洛因，而伊於如附表編號4 所示時間、地點確有與
      被告見面，伊當時亦確有攜帶34,000元欲向被告購買海洛
      因等語無誤（參見本院卷(二)第44至50頁），並有如附表二
      編號4 證據欄及備註欄所示本院通訊監察書及通訊監察譯
      文內容附卷可佐。
    2.至被告雖辯稱：伊與邱美霞在肯德基見面係因電話買賣，
      但伊並未在該處交付海洛因予邱美霞，亦未曾在蘆洲地區
      之麥當勞與邱美霞見面，伊與邱美霞見面多是因為賭博云
      云。另辯護人亦為被告辯護稱：邱美霞就與被告間交易毒
      品之地點前後證述不一，且邱美霞亦無法確認於99年4 月
      8 日是否確有向被告購買海洛因，且卷附該日之通訊監察
      譯文內容亦與交易毒品無涉，是被告是否確有販賣海洛因
      予邱美霞顯有疑義云云。經查，被告確曾於附表二編號1
      、2 所示之時間、地點及交易方式販賣海洛因予邱美霞之
      事實，業據證人邱美霞於偵查及本院審理中結證明確，已
      如前述；雖證人邱美霞自偵查以迄本院審理中，就其與被
      告間交易毒品之時間及地點等節證述容有些微出入，然證
      人邱美霞就其於99年3 、4 月間確曾向被告購買海洛因2
      次、每次均為2 萬元乙情，始終結證一致（參見偵四卷第
      110 、131 、132 頁、本院卷(二)第55頁背面），且就其於
      如附表二編號1 所示時間確有向被告購買海洛因一節，更
      係始終證述如一（參見偵四卷第131 、132 頁、本院卷(二)
      第50頁背面、第51頁），參以證人邱美霞前甫因99年6 月
      至12月之9 次販賣毒品犯行經本院判決在案，有該判決附
      卷可稽，自難強求證人邱美霞就其自身及被告之逐次販賣
      毒品犯行之時間及地點等節，均能明確記憶而分毫無差，
      即難以證人邱美霞或因記憶模糊而誤記向被告購買海洛因
      之時間、地點，而遽認證人邱美霞前開結證各情均無足採
      。是被告前開辯詞顯與事實不符，自無可採；另辯護人前
      開所辯亦無足為有利被告之認定。又公訴意旨雖依被告與
      證人邱美霞間之通訊監察譯文，而認定被告如附表二編號
      2 所示販賣毒品犯行之時間為99年4 月8 日7 時15分53秒
      許；然細觀該通訊監察譯文之內容並無提及販賣毒品乙事
      （參見偵三卷第41頁），且證人邱美霞於本院審理中亦結
      證稱該通通話應係其與被告間聯絡買賣電話事宜等語（參
      見本院卷(二)第52頁），並結證稱：伊第一次向被告購買海
      洛因是於99年3 月15日在肯德基，第二次大概也是在這個
      時間附近，是在麥當勞等語（參見本院卷(二)第51頁背面、
      第53頁背面），據此應認被告如附表二編號2 所示第2 次
      販賣海洛因予證人邱美霞之時間，應係在99年3 月15日至
      4 月8 日間之某日，是檢察官此部分之認定尚有誤會，應
      併予敘明。
    3.又被告復辯稱：伊與陳裕熙見面都是因為賭博，伊未曾交
      付海洛因予陳裕熙云云。另證人陳裕熙於本院審理中亦翻
      異前詞改稱：被告係代伊向他人拿取毒品，並無從中獲利
      云云。惟查，被告確曾於如附表二編號3 所示之時間、地
      點及交易方式，販賣第一級毒品海洛因予陳裕熙之事實，
      業據證人陳裕熙於偵查中結證明確，已如前述；而證人陳
      裕熙於偵查中從未提及被告僅係代其向他人拿取毒品而無
      從中獲利云云（參見偵九卷第164 、165 頁），然於本院
      審理中卻突稱上情，惟又與被告辦稱其從未交付海洛因予
      證人陳裕熙云云顯然迴異，是否堪值採信，已實非無疑；
      況被告究係以何等代價購入何等數量之海洛因後再出售予
      證人陳裕熙，其間有無經過稀釋或其他加工，被告有無從
      中獲致利差等情，證人陳裕熙全然無從得知，竟於本院審
      理中稱：被告沒有賺錢云云，益徵證人陳裕熙於本院審理
      中所述顯係特意維護被告之詞，自應以其於偵查中之結詞
      較值採信。是被告此部分之辯詞並非事實，亦無足採。
    4.再被告又辯稱：伊與巫賢偉在水果店見面係因巫賢偉欲賭
      博及購買楊桃，並非為了交易海洛因，伊也未曾在該處交
      付海洛因予巫賢偉云云。另證人巫賢偉於本院審理中亦迴
      異前詞改稱：伊與被告間雖有約定交易毒品，但碰面時並
      未實際交付毒品，伊於警詢時係因受到壓力始指證被告云
      云。經查，被告確曾於如附表二編號4 所示之時間、地點
      及交易方式，販賣第一級毒品海洛因予巫賢偉之事實，業
      據證人巫賢偉於偵查中結證明確，已如前述；而證人巫賢
      偉嗣於本院審理中雖改稱；伊與被告於如附表二編號4 所
      示時、地確有碰面欲交易海洛因，然因伊當時未攜帶足夠
      款項，故並未向被告購得海洛因云云，惟此與被告辯稱與
      證人巫賢偉於該處見面係欲賭博及購買楊桃云云，其間顯
      然大相逕庭，已難逕信渠等所述為真。又觀諸被告與證人
      巫賢偉間如附表二編號4 備註欄所示之通訊監察譯文內容
      ，被告於通話中既已詢明證人巫賢偉當日所攜帶之款項金
      額，倘用以購毒確有不足，渠等當日即無見面交易之必要
      ，然證人巫賢偉於本院審理中卻又證述：當日伊確有攜帶
      34,000元，而被告於上開通話後亦確有至水果店與伊見面
      等語（參見本院卷(二)第48頁背面、第50頁），亦徵證人巫
      賢偉證述因其未攜帶足夠款項故未自被告處購得毒品云云
      ，顯然嚴重違背常理，不足採信。復被告於如附表二編號
      4 所示時間雖確有發送簡訊予證人巫賢偉表示：你哪是不
      是有問題等語（參見偵九卷第96頁），而就此證人巫賢偉
      於本院審理中亦證稱：係因伊未帶足夠購毒款項，故被告
      始發此簡訊云云（參見本院卷(二)第45頁背面），然此仍係
      與被告辯稱：上開簡訊係關於伊缺錢向被告借錢之事云云
      （參見本院卷(二)第95頁），迥然迴異，不惟無足為有利被
      告之認定，反係益徵被告與證人巫賢偉於本院中所述顯然
      漏洞百出，自亦無足採信。再者，證人巫賢偉於警詢中均
      係自由陳述，而警詢筆錄係採一問一答方式依證人巫賢偉
      之陳述而為紀錄，並經證人巫賢偉檢閱確認後始簽名其上
      等情，業據證人即巫賢偉100 年5 月12日警詢筆錄製作員
      警陳泰江於本院審理中結證稱：伊等是在偵查被告販毒案
      件時，查知證人巫賢偉之具體年籍資料，始由檢察官將巫
      賢偉借提至地檢署，再由伊等至地檢署借提至刑事警察大
      隊辦公室製作筆錄；斯時巫賢偉之精神狀況良好，而伊等
      是採取一問一答之方式，以巫賢偉為證人身分製作筆錄，
      筆錄內容均係依巫賢偉之陳述而為紀錄，筆錄內所載巫賢
      偉陳述向被告購毒情節，均係巫賢偉主動向伊等告知，伊
      等當時有提示通訊監察譯文以供巫賢偉回想，再由巫賢偉
      主動陳述，嗣筆錄製作完成後，伊也有將筆錄交給巫賢偉
      檢閱內容確認無誤；本件筆錄純係為偵查被告之販毒情節
      而製作，伊等當時只知道巫賢偉在臺南監獄服刑，而無向
      巫賢偉表示欲偵查其與被告之運輸毒品案件，亦未向其表
      示會起訴其25年罪刑，因為伊等並無起訴權限等語綦詳（
      參見本院卷(二)第90、91頁）；參以證人巫賢偉於本院審理
      中亦結證稱：伊於警詢時都是依伊記憶據實回答，警方並
      無要求伊一定要如何回答，亦未對伊刑求或威嚇等語無訛
      （參見本院卷(二)第49頁），足見證人巫賢偉於本院審理中
      陳稱：伊於警詢時係因受到壓力始指證被告云云，顯非實
      情，要無足採，而應以證人巫賢偉於偵查中所述各情較為
      可信。是被告此部分之辯詞亦非事實，即非足採。
    5.復被告再辯稱：上開證人均係為咬伊出來而亂扯，渠等所
      述無一事實云云。惟查，被告於本院審理中始終未曾提及
      與證人邱美霞、陳裕熙間有何仇隙嫌怨，而被告與證人巫
      賢偉雖或有借貸之金錢往來，惟證人巫賢偉就此於本院審
      理中亦結證稱：被告欠伊約20萬元迄今尚未清償，但伊並
      未因此記恨在心，至於伊自身則無欠被告錢等語（參見本
      院卷(二)第47頁背面、第49頁），顯見上開證人實無虛構偽
      詞以使被告入罪之動機；況證人邱美霞於偵查及本院審理
      中均經告知具結之義務及偽證之處罰後具結作證，理應知
      悉於偵查或本院審理中倘為不實證述，當受偽證罪之處罰
      ，衡情其於偵查及本院審理中當無甘受偽證罪之處罰而故
      為虛偽不實陳述以誣陷被告入罪之理；更遑論證人陳裕熙
      、巫賢偉於本院審理中均翻異前詞而飾詞維護被告，益徵
      渠等確無故為虛偽陳述以陷被告入罪之可能。是被告此部
      分所辯仍係臨訟卸責之詞，自非可採。
    6.第本件雖因被告否認上開販賣毒品犯行，致無從詳細查悉
      其販賣海洛因之實際利得與價差，惟按販賣毒品係違法行
      為，非可公然為之，亦無公定之價格，不論任何包裝，均
      可任意分裝增減分量，而每次買之價量，亦可能隨時依雙
      方間之關係深淺、資力、需求量及對行情之認知、來源是
      否充裕、查緝是否嚴緊，購買者被查獲時供述購買對象之
      可能性風險之評估等，因而異其標準，並機動調整，非可
      一概而論，販賣之利得除經坦承犯行或價量俱臻明確外，
      委難察得實情，販賣之人從價差或量差中牟利方式雖異，
      其意圖營利之非法販賣行為則一，是除非別有事證，足認
      係按同一價量委買、轉售或無償贈與，確未牟利外，尚難
      執此遽認非法販賣之證據有所未足，致使知過坦承者難辭
      重典，飾辭否認者反得僥倖，而失情理之平。再參酌海洛
      因毒品，物稀價昂，取得不易，且此等交易為政府懸為嚴
      予取締之犯罪，苟無利可圖，應無甘冒被查緝法辦重刑之
      危險，平白無端義務為該買賣之工作，是其販入之價格必
      較售出之價格低廉，而有從中賺取買賣差價牟利之意圖，
      應屬合理之認定。以本件而論，被告於警詢中既自承家境
      勉持等語（參見偵五卷第158 頁），顯見被告應非財力闊
      綽之人，然其卻以高價購入毒品後再多次販賣他人，茍無
      利得，其又豈有甘冒重典，而以原價買賣上開毒品之理，
      足見被告販入上開毒品之價格必較所販出之價格低廉，而
      有從中賺取差價牟利之營利意圖至為灼然，亦足認定。
    7.綜上所述，被告如附表二編號1 至4 所示販賣第一級毒品
      海洛因之犯行，均事證明確，洵堪認定，應依法論罪科刑
      。
  (二)如附表三所示轉讓禁藥部分：
    訊據被告王彥人固坦承確有使用如附表四編號1 、3 所示之
    行動電話及SIM 卡，且與證人邱美霞間確有如附表三備註欄
    所示通話內容之事實，惟矢口否認有何轉讓禁藥之犯行，辯
    稱：伊並未提供甲基安非他命予邱美霞云云。經查，被告確
    曾以其所有如附表四編號3 所示之門號0000000000號行動電
    話為聯絡工具，而於如附表三所示之時間、地點及方式，無
    償轉讓甲基安非他命予邱美霞施用之事實，業據證人邱美霞
    於偵查及本院審理中均結證明確（相關筆錄所在卷號及頁碼
    均參見附表三證據欄所示），並有如附表三證據欄及備註欄
    所示本院通訊監察書及通訊監察譯文內容附卷可按；而被告
    於本院審理中既未曾提及與證人邱美霞間有何故舊恩怨，且
    證人邱美霞於偵查及本院審理中均係具結作證，應無甘受偽
    證罪之處罰而故為虛偽不實陳述以誣陷被告入罪之理，亦如
    前述，佐以被告於本院審理中就如附表三備註欄所示通話內
    容之真意為何，亦始終無法具體說明，其空言否認此部分之
    犯行，自無足採。綜此，被告如附表三所示轉讓禁藥之犯行
    ，事證明確，堪予認定，亦應依法論罪科刑。
  (三)末被告及辯護人於本院審理中雖聲請對被告實施測謊鑑定等
    語。惟按測謊鑑定，係就受測人對相關事項之詢答，對應其
    神經、呼吸、心跳等反應而判斷，其鑑驗結果有時亦因受測
    人之生理、心理因素而受影響，且人的行為、思想又無法量
    化，測謊自不能如物理、化學試驗般獲得絕對之正確性，測
    謊之結果應於有其他可資信賴之積極或消極證據存在情形下
    ，始得作為補強證據證明力參考之用，非可作為判斷事實之
    唯一及絕對憑證（最高法院97年度台上字第4540號判決意旨
    參照），是測謊鑑定本即不得作為判斷事實之唯一及絕對憑
    證，況本院認本件事證已明，核無對被告實施測謊鑑定之必
    要，併予敘明。
三、論罪與科刑：
  (一)按海洛因屬毒品危害防制條例第2 條第2 項第1 款所規定之
    第一級毒品；是核被告所為，就如附表二編號1 至4 所示部
    分，均係犯毒品危害防制條例第4 條第1 項之販賣第一級毒
    品罪。被告持有第一級毒品之低度行為，為販賣第一級毒品
    之高度行為所吸收，均不另論罪。
  (二)次按甲基安非他命雖係第二級毒品，但亦屬藥事法所稱之禁
    藥。而明知為禁藥而轉讓者，藥事法第83條第1 項定有處罰
    明文。故行為人明知為禁藥即甲基安非他命而轉讓予他人者
    ，其轉讓行為同時該當於毒品危害防制條例第8 條第2 項之
    轉讓第二級毒品罪及藥事法第83條第1 項之轉讓禁藥罪，屬
    法條競合，應依重法優於輕法、後法優於前法等法理，擇一
    處斷。而93年4 月21日修正後之藥事法第83條第1 項轉讓禁
    藥罪之法定本刑，較毒品危害防制條例第8 條第2 項轉讓第
    二級毒品罪之法定本刑為重，是轉讓甲基安非他命之第二級
    毒品，除轉讓達一定數量；或成年人對18歲以上之未成年人
    為轉讓行為，依毒品危害防制條例第8 條第6 項、第9 條各
    有加重其刑至二分之一之特別規定，而應依該加重規定處罰
    者外，均應依藥事法第83條第1 項之規定處罰（最高法院99
    年度台上第6393號判決意旨參照）。查被告如附表三所示轉
    讓予邱美霞之甲基安非他命數量為0.3 公克，尚未達毒品危
    害防制條例第8 條第6 項之加重其刑之標準，自不得依該條
    規定加重其刑；準此，基於重法優於輕法等法理，於本案中
    藥事法第83條第1 項之規定當應優先於毒品危害防制條例第
    8 條第2 項適用。是就如附表三所示部分，核被告所為，係
    犯藥事法第83條第1 項之明知為禁藥而轉讓罪。另按持有甲
    基安非他命之行為與轉讓行為同為實質上一罪之階段行為，
    高度之轉讓行為既已依藥事法加以處罰，依法律適用完整性
    之法理，其低度之持有安非他命行為，自不能再行割裂適用
    毒品危害防制條例加以處罰（最高法院82年度台上字第4076
    號、第6613號判決意旨參照），而藥事法就持有禁藥之行為
    並未設有處罰規定，故就被告持有甲基安非他命之低度行為
    ，即不另予處罰，併此敘明。
  (三)被告所犯如附表二編號1 至4 所示之4 次販賣第一級毒品犯
    行及如附表三所示之1 次轉讓禁藥犯行，犯意各別，行為互
    殊，應予分論併罰。爰審酌被告明知海洛因、甲基安非他命
    足以殘害人之身心健康，竟仍多次販賣或轉讓予他人施用，
    嚴重危害社會治安及國民健康，所為誠屬不該，復犯後猶狡
    詞否認犯行，全然未見悔意，並考量被告之犯罪動機、目的
    、手段、智識程度、販賣海洛因之次數、重量及所得之利益
    與轉讓甲基安非他命之數量等一切情狀，分別量處如主文所
    示之刑，並定其應執行刑，以資懲儆。
四、沒收：
  (一)按犯毒品危害防制條例第4 條至第9 條、第12條、第13條或
    第14條第1 項、第2 項之罪者，其供犯罪所用或因犯罪所得
    之財物，均沒收之，如全部或一部不能沒收時，追徵其價額
    或以其財產抵償之，該條例第19條第1 項定有明文。又前揭
    規定性質上係沒收之補充規定。其屬於本條所定沒收之標的
    ，如得以直接沒收者，判決主文僅宣告沒收即可，不生「追
    徵其價額」或「以其財產抵償之」問題，須沒收之標的全部
    或一部不能沒收時，始生「追徵其價額」或「以其財產抵償
    之」選項問題。而「追徵其價額」或「以其財產抵償之」係
    屬兩種選項，分別係針對現行貨幣以外之其他財產與現行貨
    幣而言。其中所稱「追徵其價額」者，係指所沒收之物為金
    錢以外之其他財物而無法沒收時，因其實際價值不確定，應
    追徵其價額，使其繳納與原物相當之價額，並無以其財產抵
    償之問題。倘嗣後追徵其金錢價額，不得結果而須以其財產
    抵償者，要屬行政執行機關依強制執行之法律之執行問題，
    即無不能執行之情形，自毋庸諭知「或以其財產抵償之」。
    如不能沒收之沒收標的為金錢時，因價值確定，判決主文直
    接宣告「以其財產抵償之」即可，不發生追徵價額之問題（
    最高法院99年度第5 次刑事庭會議(二)決議參照）。
  (二)查如附表四編號1 、2 所示之行動電話（均不含SIM 卡），
    及如附表三編號3 、4 所示之門號SIM 卡，均係被告所有供
    其分別犯如附表二編號1 至4 所示販賣毒品犯行所用之物（
    何行動電話搭配何門號SIM 卡供被告犯何次販賣毒品犯行，
    均參見附表四編號1 至4 備註欄所示），業經本院認定如前
    ，依毒品危害防制條例第19條第1 項之規定，均應併予宣告
    沒收，然因未據扣案，故如全部或一部不能沒收時，追徵其
    價額。又如附表四編號1 所示之行動電話（不含SIM 卡）及
    編號3 所示之門號SIM 卡，亦均係被告所有供其犯如附表三
    所示轉讓禁藥犯行所用之物，亦據本院認定如前，應依刑法
    第38條第1 項第2 款之規定，併予宣告沒收。再被告本件販
    賣毒品所得即附表二編號1 部分2 萬元、編號2 部分2 萬元
    、編號3 部分17,000元及編號4 部分34,000元，合計91,000
    元，係被告本件販賣毒品犯行所得之財物，雖未經扣案，仍
    應依毒品危害防制條例第19條第1 項之規定，併予宣告沒收
    ，如全部或一部不能沒收時，以其財產抵償之。
據上論斷，應依刑事訴訟法第299 條第1 項前段，毒品危害防制
條例第4 條第1 項、第19條第1 項，藥事法第83條第1 項，刑法
第11條、第38條第1 項第2 款、第51條第5 款，判決如主文。
本案經檢察官戴瑞麒到庭執行職務。
中    華    民    國   100     年    12    月    5    日
                  刑事第七庭審判長  法  官  鄭吉雄
                                    法  官  丁俞尹
                                    法  官  陳振嘉
以上正本證明與原本無異。
如不服本判決，應於送達後10日內向本院提出上訴狀（應附繕本
），其未敘述上訴理由者，應於上訴期間屆滿後20日內，補提理
由書狀於本院，上訴於臺灣高等法院。
                                    書記官  陳玉芳
中    華    民    國   100    年    12    月    5     日
附錄本案論罪科刑法條：
毒品危害防制條例第4 條第1 項
製造、運輸、販賣第一級毒品者，處死刑或無期徒刑；處無期徒
刑者，得併科新臺幣2 千萬元以下罰金。
藥事法第83條第1項
明知為偽藥或禁藥，而販賣、供應、調劑、運送、寄藏、牙保、
轉讓或意圖販賣而陳列者，處7 年以下有期徒刑，得併科新臺幣
5 百萬元以下罰金。
附表一：
┌───┬────────────────────┬─────┐
│編  號│          主               文           │ 備   註  │
├───┼────────────────────┼─────┤
│  １  │王彥人販賣第一級毒品，處有期徒刑拾伍年捌│如附表二編│
│      │月。未扣案如附表四編號1 、3 所示之物，均│號1 所示犯│
│      │沒收，如全部或一部不能沒收時，追徵其價額│行        │
│      │；未扣案販賣毒品所得之財物新臺幣貳萬元，│          │
│      │沒收，如全部或一部不能沒收時，以其財產抵│          │
│      │償之。                                  │          │
├───┼────────────────────┼─────┤
│  ２  │王彥人販賣第一級毒品，處有期徒刑拾伍年捌│如附表二編│
│      │月。未扣案販賣毒品所得之財物新臺幣貳萬元│號2 所示犯│
│      │，沒收，如全部或一部不能沒收時，以其財產│行        │
│      │抵償之。                                │          │
├───┼────────────────────┼─────┤
│  ３  │王彥人販賣第一級毒品，處有期徒刑拾伍年捌│如附表二編│
│      │月。未扣案如附表四編號1 、3 所示之物，均│號3 所示犯│
│      │沒收，如全部或一部不能沒收時，追徵其價額│行        │
│      │；未扣案販賣毒品所得之財物新臺幣壹萬柒仟│          │
│      │元，沒收，如全部或一部不能沒收時，以其財│          │
│      │產抵償之。                              │          │
├───┼────────────────────┼─────┤
│  ４  │王彥人販賣第一級毒品，處有期徒刑拾伍年捌│如附表二編│
│      │月。未扣案如附表四編號2 、4 所示之物，均│號4 所示犯│
│      │沒收，如全部或一部不能沒收時，追徵其價額│行        │
│      │；未扣案販賣毒品所得之財物新臺幣萬肆仟│          │
│      │元，沒收，如全部或一部不能沒收時，以其財│          │
│      │產抵償之。                              │          │
├───┼────────────────────┼─────┤
│  ５  │王彥人明知為禁藥，而轉讓，處有期徒刑捌月│如附表三所│
│      │。未扣案如附表四編號1 、3 所示之物，均沒│示犯行    │
│      │收。                                    │          │
└───┴────────────────────┴─────┘
附表二：
┌─┬───┬────┬───────────┬─────┬─────┬─────────┬─────────┐
│編│行為人│ 時 間  │    交易方式及對象    │交易之毒品│ 交付地點 │  證          據  │  備           註 │
│號│      │        │                      │及代價    │          │                  │                  │
├─┼───┼────┼───────────┼─────┼─────┼─────────┼─────────┤
│１│王彥人│聯絡時間│王彥人於左列時間以門號│2 萬元海洛│新北市蘆洲│1.證人邱美霞於偵查│雙方之通話內容如下│
│  │      │為99年3 │0000000000號行動電話撥│因        │區○○路之│  及本院審理中之證│：                │
│  │      │月15日晚│打邱美霞所使用之091656│          │肯德基速食│  述（參見偵四卷第│邱美霞：「那是什麼│
│  │      │上6 時32│0138號行動電話，雙方於│          │店2 樓    │  131、132頁、本院│路？」            │
│  │      │分12秒許│通話中確認交易毒品之地│          │          │  卷(二)第50頁背面至│王彥人：「...到了 │
│  │      │；      │點。                  │          │          │  第54頁背面）。  │三民路你在三民路那│
│  │      │交付時間│邱美霞向王彥人購買右列│          │          │2.本院99年聲監字第│邊然後右轉進去有個│
│  │      │為上開聯│毒品，王彥人於左列時間│          │          │  144 號通訊監書及│肯德基，你到肯德基│
│  │      │絡後約30│在右列地點交付毒品，並│          │          │  通訊監察譯文（參│打電話給我。」    │
│  │      │分鐘內（│取得右列價金。        │          │          │  見本院卷(一)第91、│（邱美霞與王彥人於│
│  │      │即同日晚│                      │          │          │  92頁、偵三卷第39│通話中確認交付毒品│
│  │      │上7 時許│                      │          │          │  頁）。          │之地點為左列地點）│
│  │      │）      │                      │          │          │                  │。                │
├─┼───┼────┼───────────┼─────┼─────┼─────────┼─────────┤
│２│王彥人│交付時間│邱美霞向王彥人購買右列│2 萬元海洛│新北市蘆洲│證人邱美霞於偵查及│                  │
│  │      │為99年3 │毒品，王彥人於左列時間│因        │區○○路之│本院審理中之證述（│                  │
│  │      │月15日至│在右列地點交付毒品，並│          │麥當勞    │參見偵四卷第131 、│                  │
│  │      │99年4 月│取得右列價金。        │          │          │132頁、本院卷(二)第5│                  │
│  │      │8 日間某│                      │          │          │1 頁背面、第52頁、│                  │
│  │      │日。    │                      │          │          │第53頁背面、第54頁│                  │
│  │      │        │                      │          │          │背面、第55頁）。  │                  │
├─┼───┼────┼───────────┼─────┼─────┼─────────┼─────────┤
│３│王彥人│聯絡時間│陳裕熙於左列時間多次以│17,000元海│新北市三重│1.證人陳裕熙於偵查│雙方之通話內容如下│
│  │      │為99年3 │門號0000000000號行動電│洛因（1 錢│區○○○路│  及本院審理中之證│：                │
│  │      │月23日晚│話與王彥人所使用之門號│，即3.75公│與大榮街口│  述（參見偵九卷第│陳裕熙：「1 萬7 的│
│  │      │上7 時6 │0000000000號行動電話聯│克）      │附近。    │  164 、165 頁、本│那個。」          │
│  │      │分14秒許│絡確認交易毒品之金額及│          │          │  院卷(一)第109 頁背│王彥人：「你在哪裡│
│  │      │至10時14│地點。                │          │          │  面、第110頁）。 │啊？」            │
│  │      │分49秒許│陳裕熙向王彥人購買右列│          │          │2.本院99年聲監字第│陳裕熙：「就大榮路│
│  │      │；      │毒品，王彥人於左列時間│          │          │  144 號通訊監書及│路口啊。」        │
│  │      │交付時間│在右列地點交付毒品，並│          │          │  通訊監察譯文（參│（陳裕熙欲向被告購│
│  │      │為同日晚│取得右列價金。        │          │          │  見本院卷(一)第91、│買17,000元之海洛因│
│  │      │上11時許│                      │          │          │  92頁、偵九卷第17│，雙方並約定於左列│
│  │      │。      │                      │          │          │  1 頁）。        │地點交付毒品）。  │
├─┼───┼────┼───────────┼─────┼─────┼─────────┼─────────┤
│４│王彥人│聯絡時間│巫賢偉於左列時間以門號│34,000元海│新北市蘆洲│1.證人巫賢偉於偵查│雙方之通話內容如下│
│  │      │為99年4 │0000000000號行動電話與│洛因（2 錢│區○○路之│  及本院審理中之證│：                │
│  │      │月18日凌│王彥人所使用之門號0983│，約7.5 公│捷運站附近│  述（參見偵九卷第│巫賢偉：「我快下交│
│  │      │晨2 時0 │450001號行動電話聯絡確│克）      │之某水果店│  110、111頁、本院│流道了，到水果那裡│
│  │      │分49秒許│認交易毒品之金額及地點│          │門口      │  卷(二)第44至50頁）│嗎？」            │
│  │      │、2 時1 │。                    │          │          │  。              │王彥人：「你帶多少│
│  │      │分48秒許│巫賢偉向王彥人購買右列│          │          │2.本院99年聲監字第│來？」            │
│  │      │；      │毒品，王彥人於左列時間│          │          │  228 號通訊監察書│巫賢偉：「34喔。」│
│  │      │交付時間│在右列地點交付毒品，並│          │          │  及通訊監察譯文（│（「水果那裡」指左│
│  │      │為同日凌│取得右列價金。        │          │          │  參各見本院卷(二)第│列交易地點，「34」│
│  │      │晨2 時  │                      │          │          │  第25-2、25-3頁、│指34,000元；該通話│
│  │      │許。    │                      │          │          │  偵九卷第96頁）。│內容係巫賢偉欲向被│
│  │      │        │                      │          │          │                  │告購買34,000元之海│
│  │      │        │                      │          │          │                  │洛因，雙方約定於左│
│  │      │        │                      │          │          │                  │列地點交付毒品）。│
└─┴───┴────┴───────────┴─────┴─────┴─────────┴─────────┘
附表三：
┌─┬───┬────┬───────────┬─────┬─────┬─────────┬─────────┐
│編│行為人│ 時 間  │    轉讓方式及對象    │轉讓之毒品│ 交付地點 │  證          據  │  備          註  │
│號│      │        │                      │          │          │                  │                  │
├─┼───┼────┼───────────┼─────┼─────┼─────────┼─────────┤
│１│王彥人│通聯時間│邱美霞於左列時間以門號│無償轉讓約│邱美霞住處│1.證人邱美霞於警詢│雙方之通話內容如下│
│  │      │為99年3 │0000000000號行動電話撥│0.3 公克甲│（桃園縣桃│  、偵查及本院審理│：                │
│  │      │月31日晚│打王彥人所使用之門號09│基安非他命│園市○○路│  中之證述（參見偵│邱美霞：「你那邊有│
│  │      │上9 時27│00000000號行動電話聯絡│（約1,000 │647 巷7號1│  十卷第14頁、偵三│我要喝的酒嗎？」  │
│  │      │分10秒許│。                    │元的量）  │樓）      │  卷第25頁、偵四卷│王彥人：「等一下，│
│  │      │；      │王彥人於左列時間在右列│          │          │  第110 頁至第111 │等一下有啦。」    │
│  │      │交付時間│地點轉讓右列毒品予邱美│          │          │  頁、偵四卷第132 │（「酒」代表甲基安│
│  │      │為99年3 │霞。                  │          │          │  頁至第133 頁、本│非他命，邱美霞詢問│
│  │      │月31日晚│                      │          │          │  院卷(二)第50頁背面│王彥人是否有免費的│
│  │      │上某時。│                      │          │          │  至第55頁背面）。│甲基安非他命可轉讓│
│  │      │        │                      │          │          │2.本院99年聲監字第│供其施用）。      │
│  │      │        │                      │          │          │  228 號通訊監察書│                  │
│  │      │        │                      │          │          │  及通訊監察譯文（│                  │
│  │      │        │                      │          │          │  參見本院卷(二)第25│                  │
│  │      │        │                      │          │          │  -2、25-3頁、偵三│                  │
│  │      │        │                      │          │          │  卷第41頁）。    │                  │
└─┴───┴────┴───────────┴─────┴─────┴─────────┴─────────┘
附表四：
┌──┬──────────────────┬─────────┐
│編號│       物   品   名    稱           │    備      註    │
├──┼──────────────────┼─────────┤
│ １ │未扣案之山寨版行動電話1 支（不含SIM │係搭配如附表四編號│
│    │卡）                                │3 所示之SIM 卡，為│
│    │                                    │被告王彥人所有供其│
│    │                                    │犯如附表二編號1 、│
│    │                                    │3 所示販賣第一級毒│
│    │                                    │品及如附表三所示轉│
│    │                                    │讓禁藥犯行所用之物│
│    │                                    │。                │
├──┼──────────────────┼─────────┤
│ ２ │未扣案之山寨版行動電話1 支（不含SIM │係搭配如附表四編號│
│    │卡）                                │4 所示之SIM 卡，為│
│    │                                    │被告王彥人所有供其│
│    │                                    │犯如附表二編號4 所│
│    │                                    │示販賣第一級毒品犯│
│    │                                    │行所用之物。      │
├──┼──────────────────┼─────────┤
│ ３ │未扣案之門號0000000000號之SIM 卡1 枚│係搭配如附表四編號│
│    │                                    │1 所示之行動電話，│
│    │                                    │為被告王彥人所有供│
│    │                                    │其犯如附表二編號1 │
│    │                                    │、3 所示販賣第一級│
│    │                                    │毒品及如附表三所示│
│    │                                    │轉讓禁藥犯行所用之│
│    │                                    │物。              │
├──┼──────────────────┼─────────┤
│ ４ │未扣案之門號0000000000號之SIM 卡1 枚│係搭配如附表四編號│
│    │                                    │2 所示之行動電話，│
│    │                                    │為被告王彥人所有供│
│    │                                    │其犯如附表二編號4 │
│    │                                    │所示販賣第一級毒品│
│    │                                    │犯行所用之物。    │
└──┴──────────────────┴─────────┘